# 非全资子公司变为孙公司合并怎么处理？

提问人：通山 时间：2017-01-12 00:39:28
请教陈版，A为母公司、B为子公司、C为子公司，A持股B70%、持股C70%， 2016 年 9 月，A将持有C70%的股权转让给B，请问B期初期末、A期末合并怎么着？

回答人：chenyiwei
B按同一控制下合并处理（调整后合并报表中有 30 ％少数股权）；A的合并报表层面属于应抵销的内部交易，抵销后对A的合并报表层面不产生影响，如同该交易未发生过。

提问人：通山 时间：2017-01-13 01:22:16
谢谢陈版，已经理解B合并处理方式，就是对于A期末合并处理不了解，期末C就在B层面合并了，由于A对B是70%，不是100%，期末A合并B时的少数股东权益和少数股东损益怎样确认。

回答人：chenyiwei
A只是将其自己持有的C的 70 ％股权转让给B，C的另外 30 ％少数股权未参与交易，所以在交易前后保持不变。这不是购买少数股权交易。在交易刚完成时对A的合并报表无影响，只是以后归属于少数股东的收益份额会增加。